【裁判字號】    97,易,1377
【裁判日期】    980119
【裁判案由】    竊盜等
【裁判全文】
臺灣高雄地方法院刑事判決              97年度易字第1377號
公  訴  人  臺灣高雄地方法院檢察署檢察官
被      告  丁○○
                    （另案現於台灣高雄第二監獄執行中）
            丙○○
上列被告等因竊盜等案件，經檢察官提起公訴（97年度偵字第27
401 號），嗣因被告等就被訴事實均為有罪之陳述，經本院告知
簡式審判程序意旨，並聽取當事人之意見後，本院合議庭裁定由
受命法官獨任依簡式審判程序審理，判決如下：
    主  文
丁○○犯竊盜罪，貳罪，均累犯，各處有期徒刑肆月，如易科罰
金，均以新台幣壹仟元折算壹日。應執行有期徒刑陸月，如易科
罰金，以新台幣壹仟元折算壹日。
丙○○犯故買贓物罪，處拘役參拾日，如易科罰金，以新台幣壹
仟元折算壹日。
    事  實
一、丁○○前因重利案件，經台灣士林地方法院以94年度訴緝字
    第40號判處有期徒刑5 月確定，甫於民國95年8 月22日縮刑
    期滿執行完畢。詎仍不知悔改，竟意圖為自己不法之所有：
    (一)先於97年7 月6 日3 時30分許，前往位於高雄縣茄萣鄉○○路5 號之乙○○，徒手竊取廟內之銅製香爐1 個及銅製花
    瓶2 支。嗣經員警依在該廟內採得之指紋經比對出係丁○○
    所遺留，而獲悉上情。(二)復另行起意，於97年8 月13日23時
    20分許，前往高雄縣茄萣鄉○○路61號旁空地，徒手竊取戊○○置放在該空地上之鐵條約30支。嗣丁○○因另犯上開(一)
    之竊盜案件經員警查獲後，於警方未發覺本次犯罪前，即向
    警方自首，表示願意接受裁判之意。
二、丙○○係址設台南市○區○○街600 之2 號之舊貨回收場之
    負責人，明知丁○○於97年7 月6 日所交付之銅製香爐1 個
    、銅製花瓶2 支，及同年8 月14日所交付之鐵條約30支均係
    竊盜所得之贓物，竟基於故買贓物之集合犯意，在上開回收
    場內分別以新台幣（下同）800 元、400 元而予以收購，嗣
    經警循線查獲。
三、案經高雄縣政府警察局湖內分局移請臺灣高雄地方法院檢察
    署檢察官偵查起訴。
    理  由
一、本件被告丁○○所犯竊盜罪、丙○○所犯故買贓物罪，均係
    死刑、無期徒刑、最輕本刑為3 年以上有期徒刑以外之罪，
    被告二人於準備程序就前揭被訴事實均為有罪之陳述，經依
    法告知簡式審判程序之旨，並聽取當事人之意見後，本院認
    無不得或不宜改依簡式審判程序進行之處，爰依刑事訴訟法
    第273 條之1 第1 項，合議庭裁定本件由受命法官獨任進行
    簡式審判程序，合先敘明。
二、上開事實，業據被告丁○○、丙○○二人於本院審理時坦承
    不諱（本院卷第32頁），核與證人即乙○○主任委員甲○○
    警詢（警卷第5 至6 頁）、戊○○警詢（警卷第13至14頁）
    中證述情節大致相符，並有高雄縣政府警察局湖內分局刑案
    現場勘查採證紀錄表（警卷第7 頁）、乙○○遭竊盜案現場
    採證照片17幀（警卷第8 至12頁）、戊○○遭竊盜案採證照
    片6 幀（警卷第15至17頁）、丁○○指認濱南路、興南街口
    回收場照片4 幀（警卷第20至21頁）、內政部警政署刑事警
    察局鑑驗書（警卷第26至27頁）在卷可證，足認被告二人之
    自白與事實相符。是本件事證明確，被告二人上開犯行，堪
    以認定。
三、核被告丁○○就上開犯罪事實一、(一)、(二)前後2 次行為，均
    係犯刑法第320 條第1 項之竊盜罪；核被告丙○○所為，係
    犯刑法第349 條第2 項之故買贓物罪。被告丁○○前後2次
    竊盜之行為，犯意個別，行為互異，應予分論併罰。又按刑
    事法若干犯罪行為態樣，本質上原具有反覆、延續實行之特
    徵，立法時既予特別歸類，定為犯罪構成要件之行為要素，
    則行為人基於概括之犯意，在密切接近之一定時、地持續實
    行之複次行為，倘依社會通念，於客觀上認為符合一個反覆
    、延續性之行為觀念者，於刑法評價上，即應僅成立一罪，
    俾免有重複評價、刑度超過罪責與不法內涵之疑慮；學理上
    所稱「集合犯」之職業性、營業性或收集性等具有重複特質
    之犯罪均屬之，例如經營、從事業務、收集、販賣、製造、
    散布等行為概念者，是被告丙○○既自97年7 月6 日起持續
    至97年8 月14日止，以營利之目的，在密切接近之一定時間
    及空間內反覆從事性質類似之犯行，在行為概念上，縱有2
    次故買贓物之行為，仍應評價認係包括一罪之集合犯，僅論
    以1 罪。公訴人認被告丙○○就上開犯罪事實二之前後2次
    故買贓物之行為，犯意個別，應予分論併罰乙節，容有誤會
    ，附此敘明。被告丁○○曾有事實欄第一項所載之前案紀錄
    ，此有臺灣高等法院被告前案紀錄表附卷可稽，其於5 年以
    內再故意犯本件有期徒刑以上之罪，均為累犯，應分別依刑
    法第47條第1 規定加重其刑。又被告丁○○對於竊取被害人
    戊○○財物部分，係對未發覺之罪自首接受裁判，應就此部
    分依刑法第62條規定，減輕其刑，並先加後減之。
四、爰審酌被告丁○○前有重利犯行，經判處有期徒刑5 月確定
    ，甫於95年8 月22日執行完畢，素行非佳；被告丙○○則無
    不良前科紀錄，素行尚可。被告丁○○竟不思戒惕再犯本案
    ，顯見其並無真心悔改之意；被告丙○○故買贓物，助長財
    產犯罪之歪風，漠視他人財產權益，實有不該，本不宜寬貸
    ，惟念被告二人犯後均知坦承犯行，態度尚佳，且不法取得
    之財物價值非鉅，及其犯罪動機、目的、手段等一切情狀，
    各量處如主文所示之刑，並分別諭知易科罰金之折算標準，
    及就被告丁○○部分定其應執行刑及其易科罰金之標準，以
    資懲儆。
據上論斷，應依刑事訴訟法第273 條之1 第1 項、第284 條之1
、第299 條第1 項前段，刑法第320 條第1 項、第349 條第2項
、第51條第5 款、第62條、第41條第1 項前段，刑法施行法第1
條之1，判決如主文。
本案經檢察官己○○到庭執行職務。
中    華    民    國    98    年    1     月    19    日
                  刑事第八庭    法  官  曾仁勇
以上正本證明與原本無異。
如不服本判決應於收受本判決後10日內向本院提出上訴書狀，並
應敘述具體理由，如未敘述上訴理由者，應於上訴期間屆滿後20
日內補提理由書狀於本院（均須按他造當事人之人數附繕本）「
切勿逕送上級法院」。
中    華    民    國    98    年     1    月    19    日
                                書記官  王紀芸
附錄：本案論罪科刑之法條
中華民國刑法第320 條第1 項
意圖為自己或第三人不法之所有，而竊取他人之動產者，為竊盜
罪，處 5 年以下有期徒刑、拘役或 5 百元以下罰金。
中華民國刑法第349 條第2 項
搬運、寄藏、故買贓物或為牙保者，處 5 年以下有期徒刑、拘役
或科或併科 1 千元以下罰金。


司法院資訊處製作；財團法人民間司法改革基金會備份。
